nb: Sportsutstyr > Innendørsspill > Biljard > Biljardkøer og -broer > Biljardbroer: Brohoder for biljard; Brostenger for biljard
sl-SI: Športna oprema > Igre v zaprtih prostorih > Biljard > Biljardne palice in mostički > Biljardni mostički: Glave za biljardne mostičke; Palice za biljardne mostičke
cs: Sportovní potřeby > Indoorové aktivity > Kulečník > Tága a můstky > Podpěry tága: Hlavice kulečníkových podpěr; Tyče kulečníkových podpěr
de: Sportartikel > Indoor - Aktivitäten > Billard > Billardqueues & Queuebrücken > Billardbrücken: Hilfsqueue-Köpfe; Hilfsqueue-Stöcke
zh-TW: 體育用品 > 室內運動 > 撞球 > 撞球桿/架桿器 > 撞球架桿器: 撞球架桿頭; 撞球架桿
fi: Urheilutarvikkeet > Sisäpelit > Biljardi > Biljardikepit ja lyöntituet > Lyöntituet: Biljardikeppien restien päät; Biljardikeppien restit
ko: 스포츠용품 > 실내용 게임 > 당구 > 당구 큐/브리지 > 당구 브릿지: 당구 브리지 헤드; 당구 브리지 스틱
en: Sporting Goods > Indoor Games > Billiards > Billiard Cues & Bridges > Billiard Bridges: Billiard Bridge Heads; Billiard Bridge Sticks
bg-BG: Спортни стоки > Игри на закрито > Билярд > Щеки и мостове за билярд > Билярдни мостове за щеки: Глави за билярден мост за щеки; Мостове за билярдни щеки
hu: Sportszerek > Beltéri játékok > Biliárd > Biliárddákók és -hidak > Biliárdhidak: Biliárd mankófejek; Biliárd mankódákók
sk-SK: Športový tovar > Interiérové hry > Biliard > Biliardové tága a mostíky > Mostíky na biliardové tága: Hlavice mostíkov na biliardové tága; Biliardové tága
da: Sportsartikler > Indendørsspil > Billard > Billardkøer og jordemødre > Billardbroer: Brohoveder til billard; Brostokke til billard
sv: Sportartiklar > Inomhussporter > Biljard > Biljardköer och krattor > Biljardkrattor: Kratthuvuden för biljard; Hjälpköer för biljard
lt-LT: Sporto prekės > Kambario žaidimai > Biliardas > Biliardo lazdos ir tilteliai > Biliardo tilteliai: Biliardo atraminės galvutės; Biliardo atraminės lazdelės
hr-HR: Sportska oprema > Igre u zatvorenom > Biljar > Štapovi i mostovi za biljar > Mostovi za biljar: Glave mosta za biljar; Štapovi za most za biljar
zh-CN: 体育用品 > 室内游戏 > 台球用品 > 台球杆与靠杆器 > 台球靠杆器: 台球架杆头; 台球架杆
pl: Sprzęt sportowy > Gry towarzyskie > Bilard > Kije bilardowe i podpórki > Podpórki bilardowe: Głowice mostków bilardowych; Kije do mostków bilardowych
ru: Спортивные товары > Игры в помещении > Бильярд > Бильярдные кии и машинки > Бильярдные машинки: Насадки для бильярдных машинок; Кии для бильярдных машинок
ro-RO: Articole sportive > Jocuri de interior > Biliard > Tacuri și punți pentru tac > Punți pentru tac: Capete de pod pentru biliard; Bastoane de sprijin pentru biliard
nl: Sportartikelen > Binnenspelletjes > Biljart > Biljartkeus en -bridges > Biljartbridges: Biljartbridge-koppen; Biljartbridge-keuen
pt-BR: Artigos esportivos > Jogos internos > Bilhar > Tacos e acessórios para bilhar > Acessórios para bilhar: Cabeças de ponte para bilhar; Tacos de apoio para bilhar
el: Αθλητικά είδη > Παιχνίδια εσωτερικού χώρου > Μπιλιάρδο > Στέκες & γέφυρες μπιλιάρδου > Γέφυρες μπιλιάρδου: Κεφαλές γέφυρας μπιλιάρδου; Στέκες γέφυρας μπιλιάρδου
ja: スポーツ用品 > 室内競技・室内ゲーム > ビリヤード用品 > ビリヤードキュー・ビリヤードブリッジ > ビリヤードブリッジ: ビリヤードブリッジヘッド; ビリヤードブリッジスティック
th: อุปกรณ์กีฬา > เกมในร่ม > บิลเลียด > ไม้บิลเลียด > ไม้บริดจ์: หัวเรสต์บิลเลียด; ไม้เรสต์บิลเลียด
it: Articoli sportivi > Giochi indoor > Biliardi > Stecche e rastrelli biliardo > Ponti da biliardo: Testine per ponti da biliardo; Stecche appoggiastecca da biliardo
pt-PT: Artigos de desporto > Jogos em interior > Bilhares > Rabecas e tacos de bilhar > Pontes de bilhar: Cabeças de pontes de bilhar; Paus de pontes de bilhar
tr: Spor Malzemeleri > İç Mekan Sporları > Bilardo > Bilardo Istakaları ve Köprüleri > Bilardo Köprüleri: Bilardo köprü başlıkları; Bilardo köprü ıstakaları
es: Equipamiento deportivo > Juegos de interior > Billar > Violines y tacos de billar > Puentes de billar: Cabezas para puentes de billar; Palos para puentes de billar
vi: Dụng cụ thể thao > Các môn thi đấu trong nhà > Bi-a > Gậy chơi bi-a > Cầu bi-a: Đầu lết bida; Cây lết bida
fr: Équipements sportifs > Jeux d’intérieur > Billard > Queues et chevalets de billard > Chevalets de billard: Têtes de reposoir de billard; Bâtons de reposoir de billard